臺灣板橋地方法院刑事判決　　　　　　96年度易緝字第129 號
公　訴　人　臺灣板橋地方法院檢察署檢察官
被　　　告　子○○
上列被告因竊盜案件，經檢察官提起公訴（96年度偵字第8253號
），經本院裁定進行簡式審判程序，判決如下：
    主  文
子○○連續攜帶兇器，毀越安全設備於夜間侵入住宅竊盜，處有
期徒刑貳年肆月。
扣案如附表二編號1 所示之鐵撬貳支，均沒收。
    事  實
一、子○○曾因竊盜等案件，於民國（下同）94年6 月22日，經
    本院以94年度易字第498 號刑事判決判處有期徒刑1 年（竊
    盜罪名）、4 月（竊佔罪名），應執行有期徒刑1 年2 月，
    94年7 月21日判決確定，刑期起算日期為96年8 月11日，指
    揮書執行完畢日期為97年8 月12日（以上罪刑不致使本案犯
    行構成累犯）。詎其猶不知心生悔悟，竟基於意圖為自己不
    法所有之概括犯意，於如附表一編號1 至編號11所示之時間
    、地點，攜帶如附表二編號1 所示之鐵撬，持以強力撬開窗
    戶而踰越之方式進入丑○○、己○○、戊○○、辛○○、丙○○、壬○○、寅○○、癸○○、丁○○、庚○○、乙○○
    之住宅，竊取渠等如附表一所示之財物，復於如附表一編號
    12所示之時、地，攜帶如附表二編號1 所示之鐵撬，持以強
    力撬開陳淑媛之機車置物箱而竊取如附表如附表一編號12所
    示之財物。迨94年8 月28日16時許，為警在臺北縣土城市○○街8 號5 樓查獲，並扣得子○○所竊得之如附表一「起獲
    贓物」欄所示之財物（分別業由丑○○、己○○、戊○○、
    辛○○、丙○○、壬○○、寅○○、癸○○、丁○○、庚○○、乙○○、陳淑媛領回）而偵悉上情。
二、案經丑○○、己○○、戊○○、辛○○、丙○○、壬○○、
    寅○○、癸○○、丁○○、庚○○、乙○○、陳淑媛訴由臺
    北縣政府警察局土城分局移送臺灣板橋地方法院檢察署檢察
    官偵查起訴。
    理  由
一、按依刑事訴訟法第284 條之1 之規定，除簡式審判程序及簡
    易程序及第376 條第1 款、第2 款所列之罪之案件外，第一
    審應行合議審判，復依同法第273 條之1 第1 項之規定，除
    被告所犯為死刑、無期徒刑、最輕本刑為三年以上有期徒刑
    之罪或高等法院管轄第一審案件者外，於第一次審判期日前
    之準備程序進行中，被告先就被訴事實為有罪之陳述時，審
    判長得告知被告簡式審判程序之旨，並聽取當事人、代理人
    、辯護人及輔佐人之意見後，裁定進行簡式審判程序。查被
    告子○○所犯係死刑、無期徒刑、最輕本刑為三年以上有期
    徒刑以外之罪，其於準備程序中就被訴事實為有罪之陳述，
    經法官告知簡式審判程序之旨，並聽取公訴人、被告之意見
    後，業經本院依上開規定裁定進行簡式審判程序，合先敘明
    。
二、訊據被告子○○坦承上開犯罪事實，核與告訴人丑○○、己○○、戊○○、辛○○、丙○○、壬○○、寅○○、癸○○
    、丁○○、庚○○、乙○○、陳淑媛於警詢中之指訴相符，
    復有渠等出具之臺北縣政府警察局土城分局贓物認領保管單
    共13紙（辛○○部分有2 紙）、臺北縣政府警察局新莊分局
    受理報案三聯單1 紙、臺北縣警察局土城分局受理刑事案件
    報案三聯單6 紙、刑案報案處理系統詳細資料3 份、查獲現
    場照片8 張、犯罪工具照片1 張、贓物照片40張在卷可參，
    並有扣案如附表二編號1 所示之鐵撬足資佐證。從而，本案
    事證已臻明確，被告犯行洵堪認定，自應依法論科。
三、核被告子○○所為如附表一編號3 、5 所示之犯行，係犯刑
    法第321 條第1 項第1 款、第2 款、第3 款之攜帶兇器、毀
    越安全設備於夜間侵入住宅竊盜罪；所為如附表一編號1 、
    2 、4 、6 、7 、8 、9 、10、11所示之犯行，係犯刑法第
    32 1條第1 項第2 款、第3 款之攜帶兇器、毀越安全設備竊
    盜罪；所為如附表一編號12所示之犯行，係犯刑法第321 條
    第1 項第1 款之攜帶兇器竊盜罪。被告多次竊盜犯行，時間
    緊接、方法相同、觸犯構成要件相同之罪名，顯係基於概括
    之犯意為之，係連續犯，應依刑法第56條（修正前，理由詳
    後述）之規定論以一情節較重之攜帶兇器、毀越安全設備於
    夜間侵入住宅竊盜罪，並依法加重其刑。爰審酌被告年輕力
    富，竟不思正常工作以取得錢財，因貪圖一己之私利而為本
    案犯行之犯罪動機、目的、手段、所生危害非輕及其品行、
    智識程度、犯罪後坦承犯行，態度尚佳等一切情狀，量處如
    主文所示之刑，以資懲儆。扣案如附表二編號1 所示之鐵撬
    係供本案犯罪所用之物，且係被告所有，業據其供明無訛，
    爰依刑法第38條第1 項第2 款（修正前，理由詳後述）之規
    定宣告沒收；至於扣案如附表二編號2 至編號5 所示之萬能
    扳手、尖嘴鉗、鴨子剪、小L 形扳手，並非違禁物，而被告
    復否認與本案犯行相涉，尚非全然無據，爰不予宣告沒收，
    附此敘明。
四、按被告行為後，刑法業經修正，並於94年2 月2 日，經總統
    以華總一義字第09400014901 號令公布，且自95年7 月1 日
    施行，修正後刑法第2 條第1 項規定：「行為後法律有變更
    者，適用行為時之法律。但行為後之法律有利於行為人者，
    適用最有利於行為人之法律。」（刑法第2 條第1 項固經修
    正，惟其僅係新、舊法之比較適用原則之宣示性指導原則，
    並非實體刑罰法律，自不生行為後法律變更之比較適用問題
    ，應逕予適用修正後之此一規定），則就屬於法律變更（即
    犯罪成立要件及其處罰效果之內容作修正或廢止）部分，自
    應就有利或不利於被告之一切相關情狀，綜合全部結果而為
    比較，以定其應適用之法律，且一經定其應適用之法律後，
    即需整體適用之，不得任意割裂適用（參照最高法院88年度
    台上字第2404號、87年度台非字第400 號刑事判決意旨）。
    查修正前刑法第56條係規定：「連續數行為而犯同一之罪名
    者，以一罪論。但得加重其刑至二分之一。」，而修正後之
    刑法已刪除該關於連續犯之規定，就其對行為人刑罰之法律
    效果以觀，以修正前之規定為有利於被告，揆諸前開說明，
    就上開法律應依修正後刑法第2 條第1 項前段之規定，適用
    修正前刑法第56條之規定；至於沒收為從刑，應附屬於主刑
    ，而本案主刑並未修正，故關於沒收仍應適用修正前刑法第
    38條第1 項第2 款之規定。
據上論斷，應依刑事訴訟法第273 條之1 第1 項、第299 條第1
項前段，刑法第2 條第1 項前段、第56條（修正前）、第321 條
第1 項第1 款、第2 款、第3 款、第38條第1 項第2 款（修正前
），判決如主文。
本案經檢察官甲○○到庭執行職務。
中　　華　　民　　國　　96　　年　　9 　　月　　26　　日
                  刑事第十五庭  法  官  陳鴻清
以上正本證明與原本無異。
如不服本判決，應於判決送達後10日內，向本院提出上訴狀（應
附繕本），上訴臺灣高等法院。
                                書記官  莊川億
中　　華　　民　　國　　96　　年　　9 　　月　　27　　日
附錄本案論罪科刑法條全文：
刑法第321 條：
犯竊盜罪而有左列情形之一者，處六月以上、五年以下有期徒刑
：
一、於夜間侵入住宅或有人居住之建築物、船艦或隱匿其內而犯
    之者。
二、毀越門扇、牆垣或其他安全設備而犯之者。
三、攜帶兇器而犯之者。
四、結夥三人以上而犯之者。
五、乘火災、水災或其他災害之際而犯之者。
六、在車站或埠頭而犯之者。
前項之未遂犯罰之。
附表一：
┌──┬──────┬─────────┬────┬─────────┬─────────┐
│編號│犯罪時間    │ 犯罪地點         │被害人  │遭竊財物（被害人）│起獲贓物（已發還）│
├──┼──────┼─────────┼────┼─────────┼─────────┤
│ 1  │94年6 月22日│臺北縣土城市○○路│丑○○  │黃金項鍊1 條、現金│人民幣62元9 角    │
│    │7 時許      │35號3 樓          │        │新臺幣（下同）約7 │                  │
│    │            │                  │        │萬元、人民幣5 百元│                  │
│    │            │                  │        │、美金2 百元      │                  │
├──┼──────┼─────────┼────┼─────────┼─────────┤
│ 2  │94年7 月間某│臺北縣土城市○○路│己○○  │PHS 行動電話1 支、│PHS 行動電話1 支、│
│    │日某時許    │124 號5 樓        │        │SONY廠牌PDA1台、電│SONY廠牌PDA1台、電│
│    │            │                  │        │擊棒1 支、紅寶石戒│擊棒1 支、紅寶石戒│
│    │            │                  │        │指1 個、藍寶石裸石│指1 個、藍寶石裸石│
│    │            │                  │        │3 顆              │3 顆              │
├──┼──────┼─────────┼────┼─────────┼─────────┤
│ 3  │94年7 月19日│臺北縣土城市○○街│戊○○  │咖啡色皮包1 個（內│金項鍊1 條、松下廠│
│    │4 時許之夜間│21巷6 號5 樓      │        │含信用卡1 張、金項│牌GD88行動電話、電│
│    │            │                  │        │鍊1 條、松下廠牌GD│擊棒各1 支、10元舊│
│    │            │                  │        │88行動電話、電擊棒│版紙鈔1 張、1 百元│
│    │            │                  │        │各1 支、現金約1 萬│紙鈔20張、人民幣1 │
│    │            │                  │        │元、10元舊版紙鈔1 │元紙鈔1 張、美金1 │
│    │            │                  │        │張、1 百元紙鈔20張│元紙鈔2 張        │
│    │            │                  │        │（起訴書誤繕為2 張│                  │
│    │            │                  │        │）、人民幣1 元紙鈔│                  │
│    │            │                  │        │1 張、美金1 元紙鈔│                  │
│    │            │                  │        │2 張              │                  │
├──┼──────┼─────────┼────┼─────────┼─────────┤
│ 4  │94年7 月22日│臺北縣土城市○○街│辛○○  │鑽石項鍊、珍珠項鍊│JVC 廠牌攝影機、NI│
│    │17時許      │253 巷13號3 樓    │        │、手錶、JVC 廠牌攝│KON 廠牌照相機各1 │
│    │            │                  │        │影機、NIKON 廠牌照│台、NIKON 廠牌鏡頭│
│    │            │                  │        │相機各1 台、NIKON │4 個、NIKO N廠牌閃│
│    │            │                  │        │廠牌鏡頭4 個、NIKO│光燈及電池座各1 個│
│    │            │                  │        │N 廠牌閃光燈及電池│、VIVITAR 廠牌閃光│
│    │            │                  │        │座各1 個、VIVITAR │燈、SUNPAK電池各1 │
│    │            │                  │        │廠牌閃光燈、SUNPAK│個、韓幣2 千元、舊│
│    │            │                  │        │電池各1 個、韓幣2 │版新臺幣1 百元2 張│
│    │            │                  │        │千元、舊版新臺幣1 │                  │
│    │            │                  │        │百元2 張（起訴書誤│                  │
│    │            │                  │        │繕為1 張）        │                  │
├──┼──────┼─────────┼────┼─────────┼─────────┤
│ 5  │94年8 月1 日│臺北縣土城市○○街│丙○○  │液晶電視、OLYMPUS │液晶電視、OLYMPUS │
│    │21時許之夜間│168 巷3 號5 樓    │        │廠牌相機、SONY廠牌│廠牌相機各1 台    │
│    │            │                  │        │單槍投影機各1 台  │                  │
├──┼──────┼─────────┼────┼─────────┼─────────┤
│ 6  │94年8 月2 日│臺北縣土城市○○街│壬○○  │七星牌香煙2 箱（10│七星牌香煙25條    │
│    │6 時許      │137 巷8 號        │        │0 條，合計1000包）│                  │
│    │            │                  │        │、空白支票78張、現│                  │
│    │            │                  │        │金3 千元、護照1 本│                  │
├──┼──────┼─────────┼────┼─────────┼─────────┤
│ 7  │94年8 月4 日│臺北縣新莊市民安西│寅○○  │國民身分證2 張、現│PHS 及飛利浦廠牌行│
│    │6 時許      │路366 號1 樓      │        │金2 千餘元、健保IC│動電話各1 支      │
│    │            │                  │        │卡、汽車、機車行照│                  │
│    │            │                  │        │各1 張、PHS 及飛利│                  │
│    │            │                  │        │浦廠牌行動電話各1 │                  │
│    │            │                  │        │支、銀行存摺20本  │                  │
├──┼──────┼─────────┼────┼─────────┼─────────┤
│ 8  │94年8 月9 日│臺北縣土城市○○路│癸○○  │黃金項鍊3 條、黃金│美金3 元、人民幣79│
│    │13時許      │111 巷1 號        │        │手鍊4 條、黃金耳環│0 元8 角、泰幣80元│
│    │            │                  │        │1 對、美金9 百元、│                  │
│    │            │                  │        │人民幣1 千元、泰幣│                  │
│    │            │                  │        │約5 百元          │                  │
├──┼──────┼─────────┼────┼─────────┼─────────┤
│ 9  │94年8 月17日│臺北縣土城市○○街│丁○○  │GT88及易立信廠牌行│GT88及易立信廠牌行│
│    │16時許      │21巷6 號3 樓      │        │動電話各1 支、充電│動電話各1 支、LG廠│
│    │            │                  │        │座3 個、手機電池5 │牌音響1 台、CD隨身│
│    │            │                  │        │顆、LG廠牌音響1 台│聽1 台            │
│    │            │                  │        │、CD隨身聽1 台、金│                  │
│    │            │                  │        │戒指2 個          │                  │
├──┼──────┼─────────┼────┼─────────┼─────────┤
│ 10 │94年8 月26日│臺北縣土城市○○街│庚○○  │戶口名簿1 本、黃金│戶口名簿1 本、黃金│
│    │18時許      │117 號5 樓        │        │項鍊2 條、白K 金戒│項鍊2 條、白K 金戒│
│    │            │                  │        │指1 只、玉手環1 個│指1 只、玉手環各1 │
│    │            │                  │        │、金墜子4 片、美金│個、金墜子4 片、美│
│    │            │                  │        │20元紙鈔5 張、人民│金20元紙鈔5 張、人│
│    │            │                  │        │幣1 元紙鈔14張    │民幣1 元紙鈔14張  │
├──┼──────┼─────────┼────┼─────────┼─────────┤
│ 11 │94年8 月28日│臺北縣土城市○○街│乙○○  │桌上型電腦主機2 臺│桌上型電腦主機2 臺│
│    │7 時許      │21巷6 號5 樓      │        │、滑鼠及鍵盤1 組、│、滑鼠及鍵盤1 組、│
│    │            │                  │        │公事包1個         │公事包1個         │
├──┼──────┼─────────┼────┼─────────┼─────────┤
│ 12 │94年8 月16日│臺北縣土城市○○路│陳淑媛  │NOKIA 廠牌行動電話│50元舊紙鈔3 張    │
│    │17時許      │213 號前          │        │1 支、現金1 萬4 千│                  │
│    │            │                  │        │元、50元舊紙鈔3 張│                  │
│    │            │                  │        │、10元舊紙鈔1 張、│                  │
│    │            │                  │        │信用卡1 張、提款卡│                  │
│    │            │                  │        │4 張、存摺4 本    │                  │
│    │            │                  │        │                  │                  │
└──┴──────┴─────────┴────┴─────────┴─────────┘
附表二：
┌──┬──────┬─────────┐
│編號│名稱        │數量              │
├──┼──────┼─────────┤
│ 1  │鐵撬        │貳支              │
├──┼──────┼─────────┤
│ 2  │萬能扳手    │壹支              │
├──┼──────┼─────────┤
│ 3  │尖嘴鉗      │壹支              │
├──┼──────┼─────────┤
│ 4  │鴨子剪      │壹支              │
├──┼──────┼─────────┤
│ 5  │小L 形扳手  │壹支              │
└──┴──────┴─────────┘
